臺灣臺南地方法院民事判決　九十一年度重訴字第四四九號
　　原　　　告　中國信託商業銀行股份有限公司
　　法定代理人　己○○
　　訴訟代理人　甲○○
　　法定代理人　丙○○
　　被　　　告　丁○○
　　　　　　　　戊○○
　　訴訟代理人　乙○○
右當事人間請求給付借款事件，本院判決如左：
    主      文
被告應連帶給付原告新台幣壹仟壹佰伍拾萬元，及如附表示之利息、違約金起算日起
至清償日止之利息、違約金。
訴訟費用由被告連帶負擔。
    事實及理由
一、原告起訴主張：被告徐國榮營造股份有限公司（以下簡稱徐國榮公司）於民國（
    下同）八十六年三月二十六日日邀同被告丙○○、丁○○、戊○○為連帶保證人
    ，保證凡該公司對原告現在及將來所負之一切債務，以本金新台幣（下同）一千
    二百萬元為限額，暨其從屬於主債務之負擔，且如有任何一宗債務不依約清償或
    攤還本金或付息時，則一切債務之本息視為全部到期。嗣徐國榮公司分別於八十
    六年三月二十八日、同年四月一日、同年六月五日、同年六月十三日原告借款三
    百萬元、一百萬元、六百萬元、二百萬，約定均於九十一年六月二十六日清償，
    利息按原告之基本放款利率加碼年息百分之零點五二計算，並隨同原告之基本放
    款利率變動調整，如遲延償還本金或利息時，利息自應繳日起，本金自到期日起
    ，逾期在六個月以內者，按上開利率百分之十，在六個月以上者，按上開利率百
    分之二十加付違約金。詎上開借款被告徐國榮公司竟不按時清償，利息僅繳至附
    表所示截息日止，迭經催討無效，為此爰依消費借貸契約及連帶保證責任之約定
    ，請求判令被告應連帶給付原告一千一百五十萬元，及如附表示之利息、違約金
    起算日起至清償日止之利息、違約金。另提出保證書影本乙張、授信約定書影本
    四張及本票影本四張為憑。
二、被告徐國榮公司對原告主張之事實並不爭執。被告丙○○、丁○○、戊○○則一
    致抗辯：民法第七百三十九條之一規定，本節所規定保證人之權利，除法律另有
    規定外，不得預先拋棄，是被告丙○○、丁○○、戊○○在保證債務成立時，所
    為預先拋棄先訴抗辯權之意思表示，依上開規定，應不生效力云云，求為判決駁
    回原告之訴。
三、原告主張之前揭事實，業據其提出保證書影本乙張、授信約定書影本四張及本票
    影本四張為憑，並為被告四人所不爭執，自堪信為真實。
四、被告丙○○、丁○○、戊○○雖一致抗辯：民法第七百三十九條之一規定，本節
    所規定保證人之權利，除法律另有規定外，不得預先拋棄，是被告丙○○、丁○○、戊○○在保證債務成立時，所為預先拋棄先訴抗辯權之意思表示，依上開規
    定，應不生效力云云，求為判決駁回原告之訴。惟查，民法第七百三十九條之一
    雖規定，本節所規定保證人之權利，除法律另有規定外，不得預先拋棄。依該條
    之規定，如法律另有規定，保證人之權利，得預先拋棄，惟同法第七百四十六條
    第一款規定，有左列各款情形之一者，保證人不得主張前條之權利（指先訴抗辯
    權）：一、保證人拋棄前條之權利，依第七百四十六條第一款之規定可知，先訴
    抗辯權依法可預先拋棄，是被告丙○○、丁○○、戊○○抗辯在保證債務成立時
    ，所為預先拋棄先訴抗辯權之意思表示，應不生效力云云，並不足採。
五、從而，本件原告本於借貸契約及連帶保證責任，請求被告四人連帶給付一千一百
    五十萬元，及如附表示之利息、違約金起算日起至清償日止之利息、違約金，為
    有理由，應予准許。
六、據上論結，本件原告之訴為有理由，並依民事訴訟法第八十五條第二項，判決如
    主文。
中　　　華　　　民　　　國　　九十一　　年　　　八　　　月　　 二十　　 日
                                臺灣臺南地方法院民事第四庭
~B法　　　官　蘇正賢
右為正本係照原本作成
如對本判決上訴，須於判決送達後廿日內向本院提出上訴狀
中　　　華　　　民　　　國　　九十一　　年　　　八　　　月　　 二十　　 日
~B法院書記官　林木村
